臺灣高等法院臺中分院民事裁定
110年度抗字第405號
抗  告  人  紀筱玟  


視同抗告人  紀春安  
            紀曾隆  
            紀宗曜  
            紀宗澤  
            紀凱文  
            紀玉田  
            紀昆淵  
            紀詠泉  
相  對  人  祭祀公業紀長興

法定代理人  紀江鎮  
上列抗告人與相對人間請求確認派下權存在事件，抗告人對於中
華民國110年8月9日臺灣臺中地方法院109年度訴字第2107號所為
裁定提起抗告，本院裁定如下：
    主  文
原裁定廢棄。
    理  由
一、按訴訟標的對於共同訴訟之各人必須合一確定者，共同訴訟
    人中一人之行為有利益於共同訴訟人者，其效力及於全體；
    不利益者，對於全體不生效力，民事訴訟法第56絛第1項第1
    款定有明文。本件原裁定停止原法院109年度訴字第2107號
    確認派下權存在事件訴訟(下稱本案訴訟)之程序，雖僅抗告
    人紀筱玟不服提起抗告，惟此屬形式上有利於未提起抗告之
    同造當事人紀春安、紀曾隆、紀宗曜、紀宗澤、紀凱文、紀
    玉田、紀昆淵、紀詠泉（下稱紀春安等8人），爰併列為視
    同抗告人，合先敘明。
二、抗告意旨略以：抗告人及紀春安等8人（下稱抗告人等9人）
    以相對人為被告，起訴請求確認抗告人等9人與相對人間之
    派下權存在，經原法院以本案訴訟審理中，嗣後，相對人之
    其他派下員對相對人及其法定代理人紀江鎮另行起訴，請求
    確認相對人之管理人管理權不存在及相對人於民國109年2月
    10日訂定之管理暨組織規約無效，經原法院以110年度訴第5
    90號確認管理權不存在等事件（下稱590號訴訟）進行審理
    ，惟590號訴訟並非本案訴訟之先決問題。此外，紀江鎮雖
    遭原法院以110年度全字第21號裁定（下稱21號裁定）裁定
    於590號訴訟終結前停止相對人管理人之職務，亦僅生本案
    訴訟是否依民事訴訟法第170條、第173條規定裁定停止之問
    題，況原法院亦得依民事訴訟法之相關規定選任特別代理人
    ，毋需停止本案訴訟，故原法院裁定停止本案訴訟程序有所
    不當，爰提起抗告，求為廢棄原裁定等語。
三、按訴訟全部或一部之裁判，以他訴訟之法律關係是否成立為
    據者，法院得在他訴訟終結前，以裁定停止訴訟程序，民事
    訴訟法第182條第1項定有明文。所謂訴訟全部或一部之裁判
    ，以他訴訟之法律關係是否成立為據者，係指他訴訟之法律
    關係是否成立，為本件訴訟之先決問題而言。若他訴訟是否
    成立之法律關係，並非本件訴訟之先決問題，則其訴訟程序
    即毋庸停止（最高法院89年台抗字第356號、89年台抗字第4
    76號裁定意旨參照）
四、經查，抗告人等9人提起本案訴訟，請求確認抗告人等9人對
    相對人之派下權存在，於本案訴訟審理中，相對人之其他派
    下員另行提起590號訴訟，嗣590號訴訟之原告並向原法院聲
    請定暫時狀態假處分，求為命紀江鎮於590號訴訟終結（判
    決確定、和解、撤回）前，不得行使相對人管理人之職務，
    經原法院以21號裁定命供擔保後准予其聲請，兩造均不服提
    起抗告，經本院以110年度抗字第268號裁定（下稱268號裁
    定）廢棄原法院關於命供擔保金額部分，並駁回紀江鎮之抗
    告，有抗告人等9人於本案訴訟審理中提出民事陳報㈢狀，及
    所附21號裁定及268號裁定影本為證，並經本院調閱本案訴
    訟卷宗核閱屬實。又590號訴訟之聲明為：確認紀江鎮對相
    對人之管理權不存在及相對人於109年2月10日訂定之管理暨
    組織規約無效，該判決結果不論勝敗，對抗告人等9人是否
    為相對人之派下員，均不生影響，顯非本案訴訟裁判依據之
    先決訴訟，原裁定認本案訴訟有上開規定之停止事由，自有
    可議。縱訴訟中相對人因管理人有無管理權之問題，另有爭
    訟，惟此仍非屬本件訴訟裁判之先決問題，而僅為相對人聲
    明承受訴訟及相對人管理權爭執之問題。因此，原裁定以59
    0號訴訟所認定之紀江鎮管理權存否，為本案訴訟之先決問
    題，而裁定停止本案訴訟程序，尚有未洽。從而，抗告意旨
    指摘原裁定不當，求予廢棄，非無理由。爰由本院將原裁定
    廢棄，發回原法院依法妥適處理。
五、據上論結，本件抗告為有理由，爰裁定如主文。
中　　華　　民　　國　　110 　年　　9 　　月　　30　　日
                  民事第二庭    審判長法　官  楊國精
　　　　　　　　　　　      　　　　　法　官  陳正禧
　　　　　　　　　　　      　　　　　法　官  李立傑
正本係照原本作成。
再為抗告應以適用法規顯有錯誤為理由。
如提起再抗告者應於裁定送達後10日內向本院提出抗告理由狀（
須按照他造人數附具繕本）並繳納抗告裁判費新臺幣1,000元，
同時委任律師或具有律師資格之關係人為代理人。
                                      書記官  李欣憲
中　　華　　民　　國　　110 　年　　9 　　月　　30　　日